臺灣雲林地方法院刑事判決　　　　　　　　　　　　　九十一年度易字第三二九號
　　公　訴　人　臺灣雲林地方法院檢察署檢察官
　　被　　　告　乙○○
右列被告因違反家庭暴力防治法案件，經檢察官提起公訴（九十一年度偵字第二一七
八號），本院判決如左：
    主  文
乙○○違反法院依家庭暴力防治法第十三條所為之禁止實施家庭暴力行為，處有期徒
刑參月，如易科罰金，以參佰元折算壹日。緩刑貳年，緩刑期內付保護管束，於保護
管束期間，禁止對被害人甲○○實施家庭暴力行為。
    事  實
一、乙○○係甲○○之配偶，二人間具有家庭暴力防治法第三條第一款所定之家庭成
    員關係。乙○○前於民國九十年八月六日經臺灣雲林地方法院依家庭暴力防治法
    第十三條規定，以九十年度家護字第一二九號民事通常保護令裁定令其不得對被
    害人甲○○實施身體或精神上不法侵害之行為，保護令之有效期間為一年。詎乙
    ○○於前揭民事通常保護令核發後，竟仍基於違反民事保護令之犯意，不顧本院
    所核發之前揭民事保護令，於九十一年四月二日七時三十分許，在雲林縣北港鎮
    ○○里○○路一○一號住處，徒手猛抓甲○○之手臂，致使甲○○因而受有右前
    臂抓傷之傷害（傷害部分未據告訴），直接對於甲○○實施身體上為不法之侵害
    ，而違反法院所為前開民事通常保護令。
二、案經甲○○訴由雲林縣警察局北港分局報請臺灣雲林地方法院檢察署檢察官偵查
    起訴。
    理  由
一、訊據被告乙○○固不否認有於右揭時、地，徒手抓傷被害人甲○○之事實，惟辯
    稱：因被害人晚上很晚回來，跑去唱歌喝酒，伊很生氣，所以才抓被害人云云。
    然查，被告於右揭時、地，徒手傷害被害人之事實，業據被害人甲○○於警訊及
    偵查中指述明確，而被害人甲○○確因被告之傷害行為，因而受有右前臂抓傷之
    傷害，並有財團法人私立中國醫藥學院北港附設醫院所出具之診斷證明書一紙在
    卷可稽。至被告是否因被害人深夜晚歸，因而起意傷害被害人，純屬被告行為之
    動機，尚難據為卸免其因違反前揭民事保護令所應負之刑事責任之理由。綜上所
    陳，被告所辯，無非事後卸責之詞，不足採信。本件事證明確，被告犯行堪以認
    定。
二、核被告乙○○所為，係犯家庭暴力防治法第五十條第一款之違反保護令罪。公訴
    人雖認被告所為，係犯家庭暴力防治法第五十條第一、二款之規定之違反保護令
    罪嫌，惟查，被告乙○○前經本院以九十年度家護字第一二九號民事通常保護令
    裁定令其不得對被害人甲○○實施身體或精神上不法侵害之行為，保護令之有效
    期間為一年，惟上開民事通常保護令並未禁止被告對於被害人為直接或間接騷擾
    、接觸、通話或其他聯絡行為，此有上開民事通常保護令在卷可按，是自難認被
    告有何違反法院依第十三條所為禁止直接或間接騷擾、接觸、通話或其他連絡行
    為裁定之行為，涉犯家庭暴力防治法第五十條第二款之犯行之可能，公訴人認被
    告所為，另犯家庭暴力防治法第五十條第二款之違反保護令罪，尚有未洽。爰審
    酌被告並無犯罪前科，有卷附被告全國前案紀錄表一紙在卷可稽，足見其素行良
    好，與被害人為夫妻關係，因一時衝動，致罹本件犯行，其犯罪之動機、犯罪之
    手段、及被害人於本院審理中當庭表示願意原諒被告，請求本院給予被告一次自
    新之機會等一切情狀，量處如主文所示之刑，並諭知易科罰金之折算標準。並查
    被告前未曾受過有期徒刑以上刑之宣告，有臺灣雲林地方法院檢察署刑案資料查
    註記錄表及本院被告全國前案紀錄表各一份在卷可按，本院認被告經此偵、審程
    序之教訓後，應知所警惕，無再犯之虞，認上開對被告所宣告之刑以暫不執行為
    適當，爰併宣告緩刑二年，以啟自新，並依家庭暴力防治法第三十條第一項、第
    二項第一款之規定，諭知於緩刑期內付保護管束，且於保護管束期間禁止對被害
    人甲○○實施家庭暴力行為。
據上論斷，應依刑事訴訟法第二百九十九條第一項前段，家庭暴力防治法第五十條第
一款、第三十條第一項、第二項第一款，刑法第十一條前段、第四十一條第一項前段
、第七十四條第一款，罰金罰鍰提高標準條例第二條，判決如主文。
本案經檢察官蔣得龍到庭執行職務。
中　　　華　　　民　　　國　　　九十一　　　年　　 七　 　月 　 三十  　日
                                        臺灣雲林地方法院刑事第二庭
                                            法　官
右正本證明與原本無異。
如不服本判決，應於判決送達後十日內，向本院提出上訴狀。（須附繕本）
